Minutes et répertoires du notaire Jean I CHARLES, 13 mars 1581 - décembre 1590 (étude XVIII)
Archives nationales
- Minutes de Jean I CHARLES, 1581 - 14 avril 1652; MC/ET/XVIII/105 - MC/ET/XVIII/232
  - Minutes. 1589, MC/ET/XVIII/113; registre
    - Quittance de rachat de rente par Claude Pépin à Jean-Antoine de Baïf et autres., 7 juillet 1589; MC/ET/XVIII/113
      Fut present en sa personne honnorable homme Maistre Claude Pepin, commissaire et examinateur au Chastellet de Paris, lequel confesse avoir eu et receu de noble Maistre Anthoine de Baif, secretaire de la chambre du roy, demourant sur les fossez d'entre les portes Sainct-Marcel et Sainct-Victor, et de honnorable homme Jean Mamyneau, marchant drappier chaussetier à Paris, demourant place Maubert, et des deniers dud. sieur de Baif, la somme de quatre cens escuz d'or soleil pour le rachapt, sort principal, acquict et admortissement de trente-troys escuz ung tiers d'escu d'or soleil de rente, qui, dès le mardi septiesme jour de febvrier mil cinq cens quatre-vingtz quatre, par devant Perier et Fardeau, furent venduz et constituez aud. Pepin sur les heritages, selon et ainsy que le contiennent les lectres de constitution de ce faictes et passées lesd. jour et an, dont et de laquelle somme de quatre cens excuz sol aud. Pepin paiée, comptée, nombrée et dellivrée comptant en la presence des notaires soubzsignez par Jehanne du Bignon, femme de Anthoine Patu, bourgeois de Paris, à ce presente, en quars d'escu, le tout bon, il s'est tenu et tient pour content et bien paié et en a quicté et quicte ledict de Baif, Mamyneau et tous autres.
      Et, outre, confesse avoir entierement esté paié et satisfaict des arrerages deubz et escheuz jusques à huy, à cause de lad. rente, dont, pareillement, il s'est tenu et tient pour content et en quicte lesd. sieur de Baif, Mamyneau et tous autres.
      Sur lesquelles lectres de constitution a esté escript et substancé le present rachapt, et a consenti et accordé que sur la minutte d'icelles lectres, estant par devers Fardeau notaire, soict escript aussy et substancé led. present rachapt lesquelz escriptz et presente quictance ne serviront ensemble que d'un seul et mesme acquict et descharge, pour quoy faire led. Pepin a faict et constitué son procureur general, special et irrevocable le porteur des presentes auquel il a donné et donne pouvoir et puissance de ce faire et tout ce qui au cas apartiendra et sans ce que sa presence y soict aucunement requise. Promectant etc, obligeant etc, renonceant etc.
      Faict et passé ès estudes des notaires soubzsignez, après midi, l'an mil Vc quatre-vingtz-neuf, le vendredi septiesme jour de juillet, et a signé.
      C. PEPIN.
      PERIER [notaire] CHARLES [notaire]
      Documents du Minutier central des notaires de Paris, Ronsard et ses amis [288 actes], par Madeleine Jurgens, à partir des dépouillements de Xenia Pamfilova, Paris, Archives nationales, 1985, p. 193, notice n° 79 (instrument de recherche imprimé dématérialisé, certaines notices sont plus détaillées dans la version intégrale accessible en ligne par la rubrique 'Autres instruments de recherche', voir contexte dans le Plan d’orientation général - Notaires de Paris, guides thématiques du Minutier).
      Documents du Minutier central des notaires de Paris, Ronsard et ses amis, par M. Jurgens, à partir des dépouillements de X. Pamfilova, Paris, Archives nationales, 1985, 488 p.
    - Accord au sujet d'une maison par Pierre Baudelot, maître peintre, bourgeois de Paris, demeurant place Maubert., 28 juillet 1589; MC/ET/XVIII/113
      Histoire de l'art XVIe siècle, 1530-1600 (2698 actes), par Catherine Grodecki, 1971-1986 (fichier papier entièrement dématérialisé; voir contexte dans le Plan d’orientation général - Notaires de Paris, guides thématiques du Minutier).
      bail; Maubert (place); Baudelot, Pierre; peintre
    - Transaction entre Jean-Antoine de Baïf et Jean Mamyneau, portant mainlevée de biens saisis., 3 août 1589; MC/ET/XVIII/113
      Furent presens en leurs personnes noble homme Maistre Anthoine de Baif, bourgeois de Paris, demourant sur les fossez d'entre les porte Sainct-Marcel et Sainct-Victor, de ceste ville de Paris, d'une part, et honnorable homme Jehan Mamyneau, marchant drappier chaussetier, aussy bourgeois de Paris, demourant place Mauber, paroisse Sainct-Estienne du Mont, d'autre part. Disans icelles parties assavoir ledict Mamyneau que pour satisfaire par ledict sieur de Baif à la promesse d'indempnité par lui passée aud. Mamyneau de l'acquicter et indemniser de trente-troys escuz ung tiers de rente qu'ilz auroient ensemblement constituez envers Maistre Claude Pepin, commissaire et examinateur au Chastelet de Paris, il auroict poursuivy led. sieur de Baif pardevant Messieurs des requestes du Pallais à Paris et auroict obtenu plusieurs sentences et jugemens par lesquelz ledict sieur de Baif a esté condempné de rachepter lad. rente, en acquicter led. Mamyneau et lui fournir lectres du rachapt et admortissement d'icellerente ce que led. sieur de Baif n'auroict faict. Au moyen de quoy led. Mamyneau, suivant icelles sentences auroict faict executer les biens meubles dud. sieur de Baif, iceulx faict transporter et baillez en garde à Pierre Maillard, cordonnier, audict Mamyneau et à autres. Depuis laquelle execution et transport icellui sieur de Baif auroict rachepté ladicte rente dudict Maistre Claude Pepin, paié les arrerages et fourni de coppie dudict rachapt aud. Mamyneau tellement que ledict Mamyneau estoit deschargé de ladicte rente et ne restoit plus à luy paier que les despens qu'il auroict faictz et souffertz à cause de lad. execution, transport et poursuitte desquelz despens il demendoict remboursement audict sieur de Baif, et à ceste fin le voulloict mettre en procès, mesmes voulloict retenir lesd. meubles à faulte dud. remboursement. Pour, à quoy obvier à ladicte poursuitte que led. Mamyneau voulloit faire et à autres fraiz et despens qui s'en fussent ensuiviz, à cause de ce, ont faict et accordé ce qui ensuict.
      C'est assavoir, led. Mamineau avoir remis et quicté, remect et quicte par cesd. presentes audict sieur de Baif, ce acceptant, tous et chascuns les despens, fraiz et mises susd., dommages et interestz quelzconques par ledict Mamyneau pretenduz et par lui faictz et souffertz pour raison de tout ce qui dessus est dict, ensemble le contenu en deux executoires desd. presentes, esmanées desd. requestes, l'une montant à la somme de treize escuz huict solz tournoiz et l'autre à douze livres cinq solz six deniers tournoiz, le tout montant à la somme de trente escuz sol, que pour ce ledict Mamyneau en a confessé et confesse avoir eu et receu dud. sieur de Baif, si comme il disoit, dont il s'est tenu et tient pour content et bien paié et en a quicté et quicte ledict sieur de Baif et tous autres.
      Et, en ce faisant, a ledict Mamyneau baillé et baille mainlevée desd. meubles executez et mentionnez ès exploitz de Jacquetel et Buneau, sergens, qui ont faict lesdictes executions et a deschargé et descharge les gardiens d'iceulx. Desquelz gardiens, partant, ledict sieur de Baif a confessé et confesse avoir retiré tous lesd. biens meubles executez et mentionnez au long par lesd. exploictz, ensemble une jument qui avoict pareillement esté executée et saisie, dont, partant, ledict sieur de Baif s'est tenu pour content et en a quicté et quicte iceulx gardiens, Mamyneau et tous autres. Duquel Mamyneau ledict sieur de Baif confesse avoir receu toutes les sentences susdictes, executoires de despens et autres proceddures faictes à cause de ce, le tout comme nul, et se sont quictez et quictent respectivement de toutes autres choses generallement quelconques qu'ilz ont eu affaire l'un avec l'autre pour quelque cause et occasion que ce soict.
      Auquel sieur de Baif ledict Mamyneau a ceddé et transporté, cedde et transporte la somme de trente-six escuz ung tiers tant pour principal que despens qui estoient deubz aud. Mamyneau par ung nommé Mathieu Patin tant par obligation montant trente-quatre escuz et tant de solz et le surplus pour despens et ce moyennant pareille somme que led. Mamyneau confesse luy avoir cy-devant esté paiée par led. sieur de Baif pour led. Patin et pour en faire les poursuittes pour le recouvrement de lad. somme allencontre dudict Patin icellui Mamyneau a baillé et mis es mains dud. sieur de Baif ladicte obligation dud. Patin, ensemble les autres pièces et procedures qu'il peult avoir par devers lui faisant mention de lad. debte. Car ainsy a le tout esté dict, convenu et expressement accordé par et entre icelles parties; promectant etc, obligeant chacun en droict soy et l'un envers l'aultre, renonçant etc.
      Faict et passé ès estudes des notaires soubzsignez après midi, double, l'an mil Vc quatre-vingt-neuf, le jeudi troisiesme jour d'aoust et ont signé.
      J. A. DE BAYF MAMYNEAU.
      FARDEAU [notaire] CHARLES [notaire]
      Documents du Minutier central des notaires de Paris, Ronsard et ses amis [288 actes], par Madeleine Jurgens, à partir des dépouillements de Xenia Pamfilova, Paris, Archives nationales, 1985, p. 196, notice n° 81 (instrument de recherche imprimé dématérialisé, certaines notices sont plus détaillées dans la version intégrale accessible en ligne par la rubrique 'Autres instruments de recherche', voir contexte dans le Plan d’orientation général - Notaires de Paris, guides thématiques du Minutier).
    - Contrat de mariage entre Moïse Tiercemat, compagnon boucher, demeurant rue de la Vieille Tannerie, paroisse Saint-Jacques de la Boucherie, d'une part, et Michelle Cordier, fille de Robert Cordier, marchand boucher, demeurant rue de la Tannerie et de Marie Mosne, d'autre part., 7 septembre 1589; MC/ET/XVIII/113
      contrat de mariage; Tannerie (rue de la); Tixeranderie (rue de la); Cordier, Michelle; Cordier, Robert; Mosne, Marie; Tiercemat, Moïse; boucher; boucher
    - Contrat de mariage entre honorable homme Charles Desarelles (ou Desaruelles), veuf, maître maçon, demeurant rue Saint-Victor à l'Enseigne du Château de Milan, veuf de Jeanne Darcy, d'une part, et Françoise Tasset, veuve, demeurant rue Neuve Sainte-Geneviève, paroisse Saint-Étienne du Mont, veuve de Jacques Giffart, marchand boucher, d'autre part., 26 septembre 1589; MC/ET/XVIII/113
      contrat de mariage; Château de Milan (enseigne du); Neuve-Sainte-Geneviève (rue); Saint-Victor (rue); Darcy, Jeanne; Desarelles, Charles; Desaruelles, Charles; Giffart, Jacques; Tasset, Françoise; boucher; maçon
    - Célébration des messes de la confrairie des épiciers-apothicaires, en l'honneur de Saint-Nicolas, patron des épiciers-apothicaires, du couvent des Augustins (acte également avec l'église Sainte-Opportune)., 28 septembre 1589; MC/ET/XVIII/113
      Grands Augustins (couvent des); Sainte-Opportune (église); commerçant; pharmacien
    - Contrat de mariage entre honorable Pierre Courtoys, praticien, demeurant rue de Bièvre, paroisse Saint-Étienne du Mont, d'une part, et Florimonde Mezart, fille d'honorable Jean Mezart, bourgeois de Paris, maître faiseur d'esteufs, demeurant rue des Bernardins, paroisse Saint-Nicolas du Chardonnet et de Geneviève Delahaye, demeurant rue des Bernardins, paroisse Saint-Nicolas du Chardonnet, d'autre part., 3 octobre 1589; MC/ET/XVIII/113
      contrat de mariage; Bernardins (rue des); Bièvre (rue de); Courtois, Pierre; Delahaye, Geneviève; Mezart, Florimonde; Mezart, Jean; juriste
    - Conseil général de l'union des Catholiques, nommé dans une vente d'office de sergent à verge, prieur et vendeur de biens., 7 octobre 1589; MC/ET/XVIII/113
      acte de vente; auxiliaire de justice; commissaire-priseur
    - Contrat de mariage entre Nicolas Lenfant, savetier au logis de Jehan Yvenet savetier rue de Lourcine, demeurant rue du Faubourg Saint-Marcel, fils de Jean Lenfant, vigneron, demeurant à Lourrey (?), d'une part, et Jeanne Doste, servante, demeurant Faubourg Saint-Marcel, fille de Jean Doste, décédé, berger, demeurant à Dormans près Meaux et de Louise Berthelot, d'autre part., 21 octobre 1589; MC/ET/XVIII/113
      contrat de mariage; Meaux (Seine-et-Marne); Lourcine (rue de); Saint-Marcel (faubourg); Berthelot, Louise; Doste, Jean; Doste, Jeanne; Lenfant, Jean; Lenfant, Nicolas; Yvenet, Jean; éleveur; employé de maison; bottier; viticulteur
    - Contrat de mariage entre Charles Carete (ou Carte), pâtissier-oublier, demeurant carrefour du Mont Sainte-Geneviève, d'une part, et Léonne Dupré, fille de Denis Dupré, maître imprimeur et libraire juré en l'Université de Paris, et de Françoise Tassin, d'autre part., 30 novembre 1589; MC/ET/XVIII/113
      contrat de mariage; Sainte-Geneviève (place); Carete, Charles (?); Carte, Charles (?); Dupré, Denis; Dupré, Léonne; Tassin, Françoise; imprimeur; libraire; pâtissier
    - Contrat de mariage entre Pierre Delestre, menuisier, demeurant rue du Paon, paroisse Saint-Étienne du Mont, d'une part, et Jeanne Le Gendre, veuve, demeurant rue du Paon, veuve de François Beurier, menuisier au Faubourg Saint-Victor, d'autre part., 21 décembre 1589; MC/ET/XVIII/113
      contrat de mariage; Paon (rue du); Saint-Victor (faubourg); Beurier, François; Delestre, Pierre; Le Gendre, Jeanne; menuisier
    - Contrat de mariage entre Jacques Dupuis, juré mesureur de charbon, demeurant place Maubert, d'une part, et Marie Bellamy, fille de Michel Bellamy, décédé, procureur au Châtelet, et de Claude Bouthemotte, d'autre part., 28 décembre 1589; MC/ET/XVIII/113
      contrat de mariage; Châtelet; Maubert (place); Bellamy, Marie; Bellamy, Michel; Bouthemotte, Claude; Dupuis, Jacques; officier civil (Ancien Régime); procureur de justice (Ancien Régime)
  - Minutes. 1590, MC/ET/XVIII/114; registre
  - Minutes. 1585 - 1596, MC/ET/XVIII/195
    1585, 1587, 1588, 1594, 1596: minutes non enregistrées.
  - Minutes (inventaires après décès). 1581 - 1585, MC/ET/XVIII/201
    inventaire après décès
    - Inventaire après décès de Jehan Tillet, porteur de charbon, place de Grève, en la maison de la Cigogne., 29 septembre 1581; MC/ET/XVIII/201; 1 f
      Georges Wildenstein, Le goût pour la peinture dans la bourgeoisie parisienne entre 1550 et 1610, d'après des inventaires après décès conservés au Minutier central des notaires aux Archives nationales [6.084 actes], Gazette des Beaux-Arts, t. 33 bis, 1962 (voir contexte dans le Plan d’orientation général - Notaires de Paris, guides thématiques du Minutier).
      Date de révision: 2005
      Date de création de la notice: 2002
      inventaire après décès; Grève (place de); Tillet, Jehan; magasinier
    - Inventaire après décès de Cointe Doubleau, veuve de Jehan Doubleau, Place Maubert, au coin de la rue Perdue., 20 janvier 1582; MC/ET/XVIII/201; 7 f.
      inventaire après décès; Perdue (rue); Doubleau, Cointe; Doubleau (veuve); Doubleau, Jehan
    - Inventaire après décès de Marye de Taillebraizet, veuve de Gilles de la Viezville, receveur des amendes des eaux et forêts de la table de marbre du Palais, rue Saint-Jean de Latran, à l'enseigne de la Corne de Daim., 19 mars 1582; MC/ET/XVIII/201; 4 f.
      Les oeuvres d'art sont mentionnées dans l'inventaire.
      inventaire après décès; Justice (palais de); Taillebraizet, Marye de; Viezville (veuve); Viezville, Gilles de la
    - Inventaire après décès de Loys Fréret, prêtre, curé d'Ecouen, demeurant près des Carmes., 16 juin 1582; MC/ET/XVIII/201; 5 f.
      [Bibliothèque].
      Autres dépouillement(s):
      Fichier Bibliothèques.
      inventaire après décès; Fréret, Loys; prêtre; curé
    - Inventaire après décès de Guillaume Aubert et Marye du Guay, sa femme, au Mont Saint-Hilaire., 25 juin 1582; MC/ET/XVIII/201; 3 f.
      inventaire après décès; Mont-Saint-Hilaire (hameau); Aubert, Guillaume; Guay, Marye du
    - Inventaire après décès de Ponce Le Manil, bachelier en la Faculté de théologie et boursier au collège de Navarre, y demeurant., 16 juillet 1582; MC/ET/XVIII/201; 10 f.
      Les oeuvres d'art sont mentionnées dans l'inventaire.[Bibliothèque].
      inventaire après décès; Navarre (collège de); Le Manil, Ponce
    - Inventaire après décès de Loyse Mignot, femme de Jehan Louvet, marchand, rue Saint-Jacques, à l'enseigne du Petit-Paon., décembre 1582; MC/ET/XVIII/201; 29 f.
      inventaire après décès; Saint-Jacques (rue); Mignot, Loyse; Louvet, Jehan; commerçant
    - Inventaire après décès de Françoys Mauduizon, procureur au Parlement, rue de l'Arbre Sec., 31 janvier 1583; MC/ET/XVIII/201; 15 f.
      inventaire après décès; Arbre-Sec (rue de l'); Mauduizon, Françoys
    - Inventaire après décès de Urbin l' Arbalestrier [Larbalestrier], chirurgien-juré, rue du Mont-Sainte-Geneviève., 26 mars 1583; MC/ET/XVIII/201; 11 f.
      Les oeuvres d'art sont mentionnées dans l'inventaire. [Bibliothèque].
      inventaire après décès; Montagne-Sainte-Geneviève (rue de la); Arbalestrier, Urbin l'; Larbalestrier, Urbin; chirurgien
    - Inventaire après décès de Damyenne Rigault, femme de Jean Robillard, maître passeur es ports de Paris, rue des Bernardins., 9 mai 1583; MC/ET/XVIII/201; 6 f.
      inventaire après décès; Bernardins (rue des); Rigault, Damyenne; Robillard, Jean; transporteur de marchandises; batelier
    - Inventaire après décès de Claude Buzeville, mercier, demeurant sur le Pont Notre Dame, à l'enseigne de l'Arbre de vie., 1er juin 1583; MC/ET/XVIII/201; 25 f.
      inventaire après décès; Notre-Dame (pont); Buzeville, Claude; commerçant
    - Inventaire après décès de Benoist Thomas, revendeur de chapeaux, demeurant au coin des rues de la Bucherie et du Fouare., 3 juin 1583; MC/ET/XVIII/201; 10 f.
      inventaire après décès; Bûcherie (rue de la); Fouarre (rue du); Thomas, Benoît
    - Inventaire après décès de Cornille Doubleau, maître maréchal, rue Neuve des Boulangers, au faubourg Saint-Victor., 1er août 1583; MC/ET/XVIII/201; 4 f.
      inventaire après décès; Neuve-des-Boulangers (rue); Saint-Victor (faubourg); Doubleau, Cornille
    - Inventaire après décès de Andrée Roupier, femme de Mathurin Nivet, maître raquetier, au faubourg Saint-Marcel., 9 août 1583; MC/ET/XVIII/201; 11 f.
      inventaire après décès; Saint-Marcel (faubourg); Roupier, Andrée; Nivet, Mathurin; paumier
    - Inventaire après décès de Michel Havart, premier lieutenant de longue-robe de la Compagnie du Grand Prévôt de la Connétablie de France et Geneviève Poyret, sa femme, rue de la Bucherie, à l'enseigne de la Tête noire., 3 octobre 1583; MC/ET/XVIII/201; 8 f.
      inventaire après décès; Bûcherie (rue de la); Tête Noire (enseigne de la); Havart, Michel; Poyret, Geneviève
    - Inventaire après décès de Girarde Priau, femme de Pierre Charron, gagne-denier, rue Traversaine., 11 novembre 1583; MC/ET/XVIII/201; 3 f.
      inventaire après décès; Traversaine (rue); Priau, Girarde; Charron, Pierre; journalier
    - Inventaire après décès de Marye Audiguet, femme de Pierre Ricquart, mercier, rue Saint-Antoine., décembre 1583; MC/ET/XVIII/201; 14 f.
      inventaire après décès; Saint-Antoine (rue); Audiguet, Marye; Ricquart, Pierre; commerçant
    - Inventaire après décès de Guy d' Avost, trésorier et payeur de l'ancienne garde française du corps du Roi sous la charge du Sr de Clermont, rue Perdue., 12 janvier 1584; MC/ET/XVIII/201; 20 f.
      inventaire après décès; Perdue (rue); Avost, Guy d'; Clermont (Sr de); trésorier payeur (Ancien Régime)
    - Inventaire après décès de Marye Germain, femme de Christofle Turgis, rue Neuve-Saint-François., 20 janvier 1584; MC/ET/XVIII/201; 6 f.
      inventaire après décès; Neuve-Saint-François (rue); Germain, Marye; Turgis, Christofle
    - Inventaire après décès de Andrée Chassier, veuve de Pierre Duboys, pédagogue en l'Université de Paris, rue Saint-Victor, en l'hôtel du Coq dévidé., 4 février 1584; MC/ET/XVIII/201; 18 f.
      inventaire après décès; Saint-Victor (rue); Chassier, Andrée; Duboys (veuve); Duboys, Pierre
    - Inventaire après décès de Michelle Ledru, femme de Jacques Angevin, tailleur d'habits, rue Perdue., 18 mai 1584; MC/ET/XVIII/201; 3 f.
      inventaire après décès; Perdue (rue); Ledru, Michelle; Angevin, Jacques; tailleur d'habits
    - Inventaire après décès de Marguerite Alavoyne, veuve d'Antoine Rozaty, laboureur, à Gisors, et femme de Jean Le Blanc, cuisinier, rue Saint-Etienne des Grès., 28 mai 1584; MC/ET/XVIII/201; 7 f.
      inventaire après décès; Gisors (Eure); Saint-Etienne-des-Grès (rue); Alavoyne, Marguerite; Rozaty, Antoine; Le Blanc, Jean; agriculteur; cuisinier
    - Inventaire après décès de Loys Le Hucher, tanneur, rue de Lourcines., 27 juillet 1584; MC/ET/XVIII/201; 2 f.
      inventaire après décès; Lourcine (rue de); Le Hucher, Loys; tanneur
    - Inventaire après décès de Fiacre Bezin, marchand de vin, Place de Grève, à l'enseigne du Corbeau., 4 décembre 1584; MC/ET/XVIII/201; 20 f.
      inventaire après décès; Grève (place de); Bezin, Fiacre; commerçant
    - Inventaire après décès de Ysabel Liot, femme de Michel Verin, gagne-denier, rue du Paon, à l'enseigne du Pilon vert., 5 décembre 1584; MC/ET/XVIII/201; 3 f.
      inventaire après décès; Paon (rue du); Liot, Ysabel; Verin, Michel; journalier
    - Inventaire après décès de Pierre Langloix, maître chaudronnier, rue du Grand Huleu, à l'enseigne de la Rose., 19 décembre 1584; MC/ET/XVIII/201; 5 f.
      inventaire après décès; Rose (enseigne de la); Langloix, Pierre; forgeron
    - Inventaire après décès de Nicole Vaillant, femme de Pierre Langloix, maître chaudronnier, rue du Grand Huleu, à l'enseigne de la Rose., 19 décembre 1584; MC/ET/XVIII/201; 5 f.
      inventaire après décès; Rose (enseigne de la); Vaillant, Nicole; Langloix, Pierre; forgeron
    - Inventaire après décès de Pierre Billart, prêtre et chapelain au collège de Saint-Michel, y demeurant., 20 décembre 1584; MC/ET/XVIII/201; 6 f.
      inventaire après décès; Billart, Pierre; prêtre
    - Inventaire après décès de Anne du Chemin, femme de Charles Desrues, marchand de chevaux, rue du Plâtre., 29 décembre 1584; MC/ET/XVIII/201; 4 f.
      inventaire après décès; Plâtre (rue du); Chemin, Anne du; Desrues, Charles; commerçant
    - Inventaire après décès de Christophe Bouvet, marchand changeur, demeurant sur le pont aux changeurs., 22 janvier 1585; MC/ET/XVIII/201; 49 f.
      inventaire après décès; Bouvet, Christophe; commerçant; agent de change
    - Inventaire après décès de Eustache Dossy, mercier au Palais, rue de la Huchette., 23 février 1585; MC/ET/XVIII/201; 6 f.
      inventaire après décès; Justice (palais de); Huchette (rue de la); Dossy, Eustache
    - Inventaire après décès de Jehan Cavellyer, chapelain de Notre-Dame, demeurant dans la cour de Saint-Julien le Pauvre., 6 avril 1585; MC/ET/XVIII/201; 6 f.
      inventaire après décès; Cavellyer, Jehan
    - Inventaire après décès de Nicole Penillon, femme de Georges de Joncheris, étalier-boucher, rue de Versailles., 16 avril 1585; MC/ET/XVIII/201; 5 f.
      inventaire après décès; Versailles (rue de); Penillon, Nicole; Joncheris, Georges de; boucher
    - Inventaire après décès de Symon Merlin, menuisier, rue des Ecouffes., 4 mai 1585; MC/ET/XVIII/201; 6 f.
      inventaire après décès; Ecouffes (rue des); Merlin, Symon; menuisier
    - Inventaire après décès de Jacques Legras, tonnelier, rue Saint-Jacques à l'image Sainte-Catherine., 6 mai 1585; MC/ET/XVIII/201; 8 f.
      inventaire après décès; Saint-Jacques (rue); Sainte-Catherine (image); Legras, Jacques; tonnelier
    - Inventaire après décès de Pantaleon Pillas, scieur d'ais, à l'enseigne du Rat boté, entre les portes Saint-Jacques et Saint-Marcel., 15 mai 1585; MC/ET/XVIII/201; 4 f.
      inventaire après décès; Pillas, Pantaleon; menuisier
    - Inventaire après décès de Cyret Le Pymé, marchand libraire [demeurant en la maison de Coquerel, en l'Université].., 6 juin 1585; MC/ET/XVIII/201; 20 f.
      inventaire après décès; Le Pymé, Cyret; libraire